臺灣臺中地方法院刑事判決
111年度訴字第1053號
                                     111年度訴字第1656號
                                     111年度訴字第2106號
公  訴  人  臺灣臺中地方檢察署檢察官
被      告  劉冠緯




上列被告因詐欺案件，經檢察官提起公訴（110年度偵字第3975
、25675、38332號）及追加起訴（111年度偵字第4395、20074號
；111年度偵字第37244、37245號）暨移送併案審理（111年度偵
字第37244、37245號），被告於本院準備程序中為有罪之陳述，
經本院合議庭評議後裁定由受命法官獨任改行簡式審判程序審理
，本院判決如下：
    主    文
戊○○犯如附表一「罪名及宣告刑」欄所示之罪，均累犯，各處如
附表一「罪名及宣告刑」欄所示之刑。應執行有期徒刑參年肆月
。
附表二編號1至編號11之犯罪所得均沒收，於全部或一部不能沒
收或不宜執行沒收時，追徵其價額。
    犯罪事實
一、戊○○意圖為自己不法之所有，基於詐欺取財之犯意，分別於
    附表一所示之時間，使用電腦或智慧型手機連接網際網  路，
    向附表一所示之人以附表一所示之方式施用詐術，致其陷於
    錯誤，於附表一所示之匯款時間及款項，匯款至劉冠緯所有
    或其所持用而對帳戶內款項具有管領力之如附表一所示金融帳
    戶，而詐欺取財既遂。嗣因未收到貨品或收到非購買物品始
    知受騙而報警處理，而為警循線查悉上情。
二、案經蔡秉融、林雨萱、己○○、乙○○、辛○○、庚○○、丁○○、丙○○、陳冠廷、謝奕騰、蔡仲容、王嘉敏、林子傑、游于萱、
    陳世修、鄭凱元、林君豪、郭小豪、徐明煖、何俊杰、周○
    凱、胡素萍、蘇敬仁、簡子倢、鍾○瑄、柯品旭、姚建宏、
    陳振祐、陳永明、蕥鍅公司由臺中市政府警察局太平分局、
    第五分局報告臺灣臺中地方檢察署檢察官；高雄市政府警察
    局仁武分局、高雄市政府警察局刑事警察大隊、屏東縣政府
    警察局潮州分局，報告臺灣橋頭地方檢察署陳請臺灣高等檢
    察署檢察長核轉臺灣臺中地方檢察署檢察官偵查起訴。
　　理    由
一、本案被告戊○○所犯係死刑、無期徒刑、最輕本刑為3 年以上
    有期徒刑以外之罪，且非高等法院管轄第一審之案件，其於
    準備程序中就被訴事實為有罪之陳述，經本院告知簡式審判
    程序之旨，並聽取檢察官、被告之意見後，裁定進行簡式審
    判程序。
二、認定事實所憑證據：
　㈠被告對上開犯行均坦承不諱，核與證人即同案被告簡小琳、
    張名騏、魏浩宇（均另為不起訴處分）、證人即同案被告黃
    元亨、證人即人頭帳戶劉又瑄、證人即人頭帳戶趙崇岳、證
    人即人頭帳戶郭芯妤、證人即人頭帳戶陳文彥、證人即人頭
    帳戶簡小琳、證人即門號0000000000號申登人呂理緯、證人
    即告訴人林雨萱、蔡秉融、己○○、乙○○、辛○○、庚○○、丁○○
    、丙○○、陳冠廷、謝奕騰、蔡仲容、王嘉敏、林子傑、游于
    萱、陳世修、林君豪、郭小豪、徐明煖、何俊杰、周○凱、
    胡素萍、蘇敬仁、簡子倢、鍾○瑄、柯品旭、姚建宏、陳振
    祐、陳永明、證人即被害人鄭凱元、證人即告發人曹敬倫之
    證述之情節相符。
　㈡復有被告戊○○臺中市政府警察局太平分局扣押筆錄、扣押物
    品目錄表、扣押物品目錄表、告訴人蔡秉融贓物認領保管單
    、臺中市政府警察局太平分局扣押筆錄、扣押物品目錄表、
    扣押物品收據、7-11第1次貨物寄送流程資料、戊○○監視器
    畫面翻拍照片、告訴人蔡秉融至統一超商取貨收到手機殼及
    包裹外包裝照片、告訴人蔡秉融手機LINE畫面翻拍照片、告
    訴人蔡秉融交貨便照片及影片攫取照片、戊○○手機LINE擷圖
    翻拍畫面、被告戊○○第2次貨物寄送流程資料、告訴人蔡秉
    融至統一超商取貨第2 次收到無內容物之包裹包裝照片、監
    視器畫面翻拍照片、110 年度保管字第310 號扣押物品清單
    、扣押物品照片、張名騏指認犯罪嫌疑人紀錄表、告訴人林
    雨萱內政部警政署反詐騙諮詢專線紀錄表及LINE對話紀錄、
    告訴人林雨萱與被告面交新臺幣3000元照片、交易明細、身
    分證翻拍照片、提款卡照片、新北市政府警察局土城分局頂
    埔派出所受理刑事案件報案三聯單、受理各類案件紀錄表、
    日盛國際商業銀行股份有限公司作業處110 年3 月5 日日銀
    字第1102E00000000 號函暨附件簡小琳開戶資料及交易明細
    表、門號0000-000000通聯調閱查詢單及比對照片、告訴人
    己○○手機對話翻拍照片、交易明細、收領包裹照片、繳費明
    細、乙○○手機畫面翻拍照片、對話擷圖、交易明細、中國信
    託商業銀行股份有限公司110 年6 月10日中信銀字第110224
    839147941 號函暨附件交易明細、戊○○領款照片、中華郵政
    股份有限公司110 年3 月8 日儲字第1100054331號函暨附件
    （劉○妘）帳戶基本資料及歷史交易明細表、被告涉詐欺集
    團之架構及犯罪行為概況示意圖、張名騏指認犯罪嫌疑人紀
    錄表、魏浩宇指認犯罪嫌疑人紀錄表、魏浩宇與張名騏(阿
    騏)、魏浩宇(COOK)LINE對話紀錄擷圖、庚○○提供匯款及手
    機對話紀錄擷圖、丙○○與蝦皮「@weiwrei399399」對話紀錄
    擷圖、宅配貨物袋照片、網路匯款明細資料、彰化縣警察局
    彰化分局110年3月17日函文檢送丙○○扣押筆錄（健保卡1張
    ）、合作金庫商業銀行北大里分行110年4月16日合金北大里
    字第1100001119號函文檢送-魏浩宇客戶基本資料、客戶往
    來交易明細、台北富邦商業銀行股份有限公司士東分行110
    年6月18日函文-帳戶0000000**820客戶迄今未掛失及變更等
    業務、新加坡商蝦皮娛樂電商有限公司臺灣分公司110年4月
    21日函文檢送用戶申設資料及IP查詢、0000000000通聯調閱
    查詢單 、簡小琳元大銀行銀行帳戶000-00000000000000開
    戶基本資料及歷史交易明細、告訴人丁○○網路匯款資料、對
    話紀錄擷圖及收受包裹照片翻拍、門號0000000000通聯調閱
    查詢單、辛○○網路匯款資料及對話紀錄擷圖、中國信託正反
    面影本、戊○○郵局帳號帳號000-00000000000000資基本帳戶
    資料及歷史交易明細、告訴人陳冠廷提出轉帳紀錄畫面及對
    話畫面、告訴人謝奕騰提出轉帳紀錄畫面及對話畫面、告訴
    人蔡仲容提出轉帳紀錄畫面、對話畫面及宅急便照片、告訴
    人王嘉敏提出對話畫面及轉帳明細查詢畫面、被害人林子傑
    提出對話畫面及轉帳明細查詢畫面擷圖被害人游于萱提出對
    話畫面擷圖及轉帳明細單、告訴人陳世修提出轉帳明細查詢
    擷圖及照片、告發人曹敬倫提出委託書、賣場擷圖、對話紀
    錄及轉帳明細查詢畫面、被害人鄭凱元提出交易明細表、告
    訴人林君豪提出轉帳明細查詢畫面、對話紀錄、告訴人郭小
    豪提出交易明細、通話紀錄擷圖、告訴人徐明煖提出交易明
    細、LINE對話紀錄TXT檔、告訴人何俊杰提出賣場擷圖、對
    話紀錄擷圖、告訴人周○凱提出交易明細、告訴人胡素萍提
    出交易明細、提款卡照片、張名騏存摺封面照片、通聯擷圖
    、LINE對話紀錄、告訴人蘇敬仁提出交易明細、包裹查詢紀
    錄、張明騏存摺封面照片、蝦皮賣場擷圖、對話紀錄、告訴
    人鍾○瑄提出交易明細、對話紀錄擷圖、告訴人柯品旭提出
    存款帳戶擷圖、宅即便擷圖各、對話紀錄擷圖、告訴人姚建
    宏提出交易明細、對話紀錄擷圖、出貨單及張明騏身份證照
    片、蝦皮商品頁面擷圖、告訴人陳振祐提出臉書擷圖、對話
    紀錄擷圖、交易明細擷圖及照片、告訴人陳永明提出交易明
    細、蝦皮對話紀錄擷圖、蝦皮商品頁面擷圖、照片、電話紀
    錄擷圖、高雄市政府警察局刑事警察大隊被告提領款項照片
    、劉又瑄名下玉山商業銀行000000000000號、未成年人劉○
    妘名下中華郵政股份有限公司帳號00000000000000號、劉戊
    常名下彰化商業銀行帳號00000000000000號、趙崇岳名下中
    國信託商業銀行帳號000000000000號、魏浩宇名下合作金庫
    商業銀行帳號0000000000000號、張名騏名下中國信託商業
    銀行帳號000000000000號、郭芯妤名下中華郵政股份有限公
    司帳號00000000000000號、陳文彥名下國泰世華商業銀行帳
    號000000000000號、簡小琳名下盛國際商業銀行帳號000000
    00000000號、被告戊○○名下中華郵政股份有限公司帳號0000
    0000000000號等帳戶之開戶資料及交易明細、高雄市政府警
    察局刑事警察大隊搜索扣押筆錄、扣押物品目錄表、臺中市
    政府警察局太平分局110年1月17日職務報告及所附寄送流程
    資料及照片等附卷可稽，足證被告出於任意性之自白與事實
    相符，從而本件事證明確，被告犯行，洵堪認定。
三、論罪科刑：
  ㈠核被告戊○○如犯罪事實所為，均係犯刑法第339條之4第1項第
    3款之以網路散布加重詐欺取財罪。
  ㈡刑之加重或減輕：
　　1.按兒童及少年福利法第70條第1項前段（現已修正為兒童
      暨少年福利及權益保障法第112條第1項）所定之加重處罰
      ，固不以該成年人明知所教唆、幫助、利用、共同實施（
      實行）犯罪之人或被害人為兒童及少年為必要，但仍須證
      明該成年人有教唆、幫助、利用兒童及少年或與之共同實
      施（實行）犯罪，以及對兒童及少年犯罪之不確定故意，
      始足當之（最高法院100年度台上字第130號判決意旨參照
      ）。是該條項之加重，必須行為人對於兒童及少年有明知
      或可得而知為必要，然本案遍查卷內資料，並無證據證明
      被告明知或可得而知周○凱、鍾○瑄係未成年人，自不得依
      該條加重之。
　　2.又被告前因詐欺案件，經臺灣彰化地方法院以106年度簡
      字第1448號判決應執行有期徒刑1年確定，於民國107年11
      月2日執行完畢之情形，有臺灣高等法院被告前案紀錄表
      在卷可憑，則其於受徒刑之執行完畢後，5年內故意再犯
      本件有期徒刑以上之罪，為累犯；本院兹經斟酌取捨，循
      據司法院釋字第775號解釋意旨，為避免發生罪刑不相當
      之情形，就本件個案裁量是否加重最低本刑，考量被告構
      成累犯之犯罪紀錄，與本案罪名相同，犯罪類型、罪質均
      屬相似，且關於刑罰反應力薄弱部分，亦有如上所述可查
      ，且本案亦無應處以最低度本刑之情形，故適用刑法第47
      條第1項累犯加重之規定，並無罪刑不相當或違反比例原
      則之情事，應依刑法第47條第1項規定加重。
　㈢被告所犯上開30罪間，犯意各別，行為互殊，應予分論併  
    罰。
　㈣爰審酌被告正值青壯，不思以正當手段賺取金錢，竟為貪圖
    非法利益，即率爾以如附件一所示之方式詐欺各該告訴人（
    被害人），影響一般人對於網路交易互信之基礎，嚴重破壞
    經濟秩序，致各該告訴人或被害人受有損害，所為實不足取
    ，且被告雖與告訴人林雨萱、蔡秉融、己○○、乙○○、沈秉睿
    、庚○○、丙○○、蔡仲容、郭小豪、徐明煖、何俊杰、周○凱
    、胡素萍、蘇敬仁、鍾○瑄、姚建宏、陳振祐、被害人鄭凱
    元等人達成調解，然告訴人己○○、蔡秉融陳報被告迄今並未
    依調解內容履行賠償金額，有本院公務電話紀錄表2份在卷
    可證（見本院第1053號卷115至117頁），惟念其被告犯後坦
    承犯行，態度尚可，兼衡被告犯罪之動機、目的、手段、次
    數、期間、詐取財物之價值高低、智識程度、家庭經濟狀況
    等一切情狀，分別量處如附表一所示之刑，並定其應執行之
    刑如主文所示。
四、沒收部分：　　
　㈠法律說明：
　　按供犯罪所用之物、犯罪預備之物或犯罪所生之物，屬於犯
    罪行為人者，得沒收之。犯罪所得，屬於犯罪行為人者，沒
    收之；前二項之沒收，於全部或一部不能沒收或不宜執行沒
    收時，追徵其價額；犯罪所得已實際合法發還被害人者，不
    予宣告沒收或追徵；宣告前二條之沒收或追徵，有過苛之虞
    、欠缺刑法上之重要性、犯罪所得價值低微，或為維持受宣
    告人生活條件之必要者，得不宣告或酌減之。刑法第38條第
    2項前段、第38條之1第1項、第3項、第5項、第38條之2第2
    項分別定有明文。
　㈡犯罪所得：
　　1.查被告所詐得如附表二所示之犯罪所得，未扣案且均未發
      還被害人且未與被害人和解，俱應依刑法第38條之1第1項
      前段、第3項規定，均宣告沒收，於全部或一部不能沒收
      或不宜執行沒收時，追徵其價額。
　　2.查被告所詐取如附表三所示之犯罪所得，原應宣告沒收，
      惟考量被告業與各該告訴人或被害人成立調解，此詳前述
      ，各該告訴人或被害人亦於調解筆錄中表示願拋棄其餘請
      求權並由被告同意其如有一期未履行除視為全部到期外，
      並再給付懲罰性違約金予各告訴人或被害人（見111年度
      中司刑移調字第1014、1186、1934、1935號本院調解程序
      筆錄），衡情各該告訴人或被害人已參酌其實際損失狀況
      ，及被告受有不當利得應付出之代價，以量定賠償數額，
      縱被告未為履行，上開調解筆錄仍得為民事強制執行名義
      ，已達沒收制度剝奪被告犯罪所得之立法目的。是於本案
      若仍宣告沒收被告上開犯罪所得，將使被告承受過度之不
      利益，容有過苛之虞，爰依刑法第38條之2 第2 項規定，
      不予宣告沒收。　
　㈢供犯罪所用之物：
　　查扣案如附表四所示之手機，為被告所有，且持以供作本案
    實施詐欺犯行所用之物，業經被告於偵查中所供述，然審酌
    手機為日常生活常見之物，非屬違禁物，縱未予宣告沒收，
    對於預防犯罪及社會防衛效果亦不生重要影響，應認欠缺刑
    法上之重要性，爰依刑法第38條之2第2項規定，不予宣告沒
    收或追徵其價額。　
據上論斷，應依刑事訴訟法第273條之1第1項、第299條第1項前
段，刑法第339條之4第1項第3款、第47條第1項前段、第51條第5
款、第38條之1第1項、第3項、第38條之2第2項，刑法施行法第1
條之1第1項，判決如主文。
本案經檢察官黃秋婷提起公訴並追加起訴，檢察官殷節追加起訴
暨移送併辦，檢察官黃芝瑋、甲○○到庭執行職務。
中　　華　　民　　國　　111 　年　　12　　月　　15　　日
                  刑事第十四庭  法  官  陳嘉宏
以上正本證明與原本無異。
如不服本判決應於收受送達後20日內向本院提出上訴書狀，並應
敘述具體理由；其未敘述上訴之理由者，應於上訴期間屆滿後20
日內向本院補提理由書（均須按他造當事人之人數附繕本）「切
勿逕送上級法院」。
告訴人或被害人如不服判決，應備理由具狀向檢察官請求上訴，
上訴期間之計算，以檢察官收受判決正本之日起算。
                                書記官  廖鳳美
中　　華　　民　　國　　111 　年　　12　　月　　15　　日
附錄論罪科刑法條
中華民國刑法第339條之4
犯第339條詐欺罪而有下列情形之一者，處1年以上7年以下有期
徒刑，得併科1百萬元以下罰金：
一、冒用政府機關或公務員名義犯之。
二、三人以上共同犯之。
三、以廣播電視、電子通訊、網際網路或其他媒體等傳播工具，
    對公眾散布而犯之。
前項之未遂犯罰之。
附表一
編號 告訴人  / 被害人 施用詐術時間 施用詐術方法  匯款/交款 　 時間 匯入帳戶 匯款/交款金額（新臺幣/元）   罪名及宣告刑 1 林雨萱   109年12月28日21時44分許 刊登販賣IPHONE12PRO手機之訊息，嗣告訴人瀏覽信以為真，依指示交付及匯款後未收到任何貨品 。 ⑴110年1月2日 ⑵110年1月3日 ⑴臺中市全家便利商店金強店（當場交付） ⑵另案被告簡小琳（另為不起訴處分）名下日盛銀行帳號00000000000000號帳戶 ⑴3000元 ⑵2萬5000元 　（被告戊○○於110年1月8日22時27分將4000元賠償匯款至告訴人名下帳戶）  戊○○以網際網路對公眾散布而犯詐欺取財罪，累犯，處有期徒刑1年1月。 2 蔡秉融   110年1月9日19時35分許 刊登販賣IPHONE12手機之訊息，嗣告訴人瀏覽信以為真，依指示交付及匯款後僅收到手機殼。 ⑴110年1月9日 ⑵110年1月11日 ⑴臺中市統一商店育才店（當場交付） ⑵臺中市○區○○路0段0000 號統一超商（當場交付） ⑴8000元 ⑵2萬元 　（被告戊○○於110年1月11日20時03分將為警查扣後，將現金2萬元當場還予告訴人） 戊○○以網際網路對公眾散布而犯詐欺取財罪，累犯，處有期徒刑1年1月。 3  己○○   110年1月31日許 刊登販賣IPHONE12 PRO手機之不實訊息，嗣告訴人瀏覽信以為真，依指示匯款後僅收到七星香菸 盒。 110年1月31日 至另案被告未成年人劉○妘（另由警方偵辦中）名下郵局帳號000-00000000000000號帳戶 ⑴1萬元 ⑵5000元 戊○○以網際網路對公眾散布而犯詐欺取財罪，累犯，處有期徒刑1年2月。 4  乙○○   110年1月25日22時00許 刊登販賣IPHONE12PRO手機不實訊息，嗣告訴人瀏覽信以為真，依指示匯款後，未收到貨品。 110年1月31日 ⑴第1、2筆匯款至未成年人劉○妘名下郵局帳號000-00000000000000號帳戶 ⑵第3筆匯款為劉又瑄（另由臺灣橋頭地方檢察署以110年度偵字第6190、6191號提起公訴）玉山銀行台大分行帳號0000000000000號帳戶 ⑴1萬元 ⑵1萬5000元 ⑶2萬元 戊○○以網際網路對公眾散布而犯詐欺取財罪，累犯，處有期徒刑1年2月。 5 辛○○ 109年12月12日許 刊登販賣PS5遊戲主機之不實訊息，嗣告訴人瀏覽信以為真，依指示匯款後，未收到貨品。 ⑴110年12月12日 ⑵110年12月13日 至被告戊○○名下郵局000-00000000000000 ⑴3000元 ⑵1萬888元 戊○○以網際網路對公眾散布而犯詐欺取財罪，累犯，處有期徒刑1年2月。 6 庚○○ 109年12月14日許 刊登販賣IPHONE12PRO手機之訊息，嗣告訴人瀏覽信以為真，依指示匯款後，未收到貨品。 ⑴109年12月14日 ⑵109年12月15日 至被告戊○○名下郵局000-00000000000000 ⑴5000元 ⑵2萬3000元 戊○○以網際網路對公眾散布而犯詐欺取財罪，累犯，處有期徒刑1年2月。 7 丁○○ 110年1月8日許 刊登販賣IPHONE12PRO手機之不實訊息，依指示交付及匯款後僅收到一本小說。 110年1月9日 至另案被告簡小琳名下元大銀行帳號000-00000000000000 2萬5000元 戊○○以網際網路對公眾散布而犯詐欺取財罪，累犯，處有期徒刑1年2月。 8 丙○○ 110年1月13日許 刊登販賣IPHONE12PRO手機之不實訊息，嗣告訴人瀏覽信以為真，依指示匯款後，未收到IPHONE手機，卻收到劉冠緯健保卡1張。 110年1月13日 至同案被告魏浩宇名下合作金庫帳號000-0000000000000號帳戶 2萬8000元 戊○○以網際網路對公眾散布而犯詐欺取財罪，累犯，處有期徒刑1年2月。 9 陳冠廷  110年2月14日許 刊登販賣IPHONE 12 pro之不實訊息，嗣告訴人瀏覽信以為真，依指示匯款後收到非IPHONE手機。 110年2月14日 至不知情之劉戊常名下彰化銀行000-00000000000000號帳戶（另由臺灣橋頭地方檢察署檢察官以110年度偵字第8684號不起訴處分在案） 2萬9500元 戊○○以網際網路對公眾散布而犯詐欺取財罪，累犯，處有期徒刑1年2月。 10 謝奕騰  110年2月13日18時許 刊登販賣IPHONE 12 pro之不實訊息，嗣告訴人瀏覽信以為真，依指示匯款後沒有收到IPHONE手機。 110年2月13日 至不知情之劉戊常名下彰化銀行000-00000000000000號帳戶 5萬8000元 戊○○以網際網路對公眾散布而犯詐欺取財罪，累犯，處有期徒刑1年2月。 11 蔡仲容 110年2月11日許 刊登販賣IPHONE 12 pro之不實訊息，嗣告訴人瀏覽信以為真，依指示匯款後僅收到悠遊卡。 110年2月11日 至不知情之劉戊常名下彰化銀行000-00000000000000號帳戶 2萬9500元 戊○○以網際網路對公眾散布而犯詐欺取財罪，累犯，處有期徒刑1年2月。 12 王嘉敏 110年1月25日許 刊登販賣IPHONE 12 pro之不實訊息，嗣告訴人瀏覽信以為真，依指示匯款後僅收到濕紙巾。 ⑴110年1月26日 ⑵110年1月27日 ⑶110年1月30日 ⑴第1筆匯款至不知情之趙崇岳名下中國信託商業銀行帳號000000000000號帳戶（另由本署檢察官以110年度偵字第9521、18343、18359、23226、27397號不起訴處分在案）。 ⑵第2、3筆匯款至未成年人劉○妘名下中華郵政股份有限公司帳號00000000000000號。 ⑴1萬元 ⑵6000元 ⑶1萬元 戊○○以網際網路對公眾散布而犯詐欺取財罪，累犯，處有期徒刑1年2月。 13 林子傑  110年1月25日18時35分許 刊登販售IPHONE 12 pro之不實訊息，嗣告訴人瀏覽信以為真，依指示匯款後僅收到濕紙巾。 ⑴110年1月25日 ⑵110年1月28日 ⑶110年1月30日 ⑴第1筆匯款至不知情之趙崇岳名下中國信託商業銀行帳號000000000000號帳戶。 ⑵第2、3筆匯款至未成年人劉○妘名下中華郵政股份有限公司帳號00000000000000號。 ⑴1萬元 ⑵6000元 ⑶1萬元 戊○○以網際網路對公眾散布而犯詐欺取財罪，累犯，處有期徒刑1年2月。 14 游于萱 110年2月1日許 刊登販售IPHONE 12 pro之不實訊息，嗣告訴人瀏覽信以為真，依指示匯款後，未收到貨品。 ⑴110年2月1日 ⑵110年2月1日 ⑴第2、3筆匯款至未成年人劉○妘名下中華郵政股份有限公司帳號00000000000000號。 ⑵第2筆匯款至劉又瑄名下玉山銀行台大分行帳號0000000000000號帳戶。 ⑴1萬元 ⑵1萬1000元 戊○○以網際網路對公眾散布而犯詐欺取財罪，累犯，處有期徒刑1年2月。 15 陳世修 109年12月30日許  刊登販賣IPHONE 12 pro之不實訊息，嗣告訴人瀏覽信以為真，依指示匯款後，未收到貨品。 ⑴109年12月30日 ⑵109年12月30日 ⑶109年12月30日 ⑷109年12月31日 ⑸109年12月30日 ⑹109年12月30日 ⑺109年12月30日 ⑻110年1月1日 ⑼110年1月17日 ⑽110年1月19日 ⑾110年1月20日 ⑿110年1月23日 ⒀110年2月4  日 ⒁110年2月4  日 ⒂110年2月4  日 ⒃110年2月5 日 ⒄110年2月5 日 ⑴第1至6、 8筆至不知情之張名騏名下中國信託商業銀行帳號000000000000號帳戶。 ⑵第7筆至戶名不詳之帳號為000-000000000000號金融帳戶中。 ⑶第9筆至不知情之魏浩宇名下合作金庫商業銀行帳號000000000000號帳戶。 ⑷第10筆至戶名不詳之帳號為000-00000000000000號金融帳戶中。 ⑸第11、12筆至不知情之趙崇岳（另為不起訴處分）名下中國信託商業銀行帳號000000000000號帳戶。 ⑹第13至17筆至戶名不詳之帳號為000-000000000000004號金融帳戶中。 ⑴5000元 ⑵1萬元 ⑶2萬5500百元 ⑷3萬元 ⑸1萬500元 ⑹3萬元 ⑺2萬元 ⑻4000元 ⑼2萬7000元 ⑽9000元 ⑾1000元 ⑿4000元 ⒀2萬5000元 ⒁3萬元 ⒂1萬元 ⒃3萬元 ⒄1萬元  戊○○以網際網路對公眾散布而犯詐欺取財罪，累犯，處有期徒刑1年4月。 16 蕥鍅公司（被害人）/告發人曹敬倫 110年1月26日15時許 刊登販賣IPHONE 12之不實訊息，嗣被害人公司員工瀏覽信以為真，依指示匯款後，未收到貨品。 110年1月26日 至不知情之趙崇岳名下中國信託商業銀行帳號000000000000號帳戶。 2萬6000元 戊○○以網際網路對公眾散布而犯詐欺取財罪，累犯，處有期徒刑1年2月。 17 鄭凱元 110年1月24日許 刊登販售IPHONE 12 pro之不實訊息，嗣告訴人瀏覽信以為真，依指示匯款後，未收到貨品。 110年1月25日 至不知情之趙崇岳名下中國信託商業銀行帳號000000000000號帳戶。 2萬6000元 戊○○以網際網路對公眾散布而犯詐欺取財罪，累犯，處有期徒刑1年2月。 18 林君豪 110年1月4日11時40分許 刊登販賣IPHONE 12 pro之不實訊息，嗣告訴人瀏覽信以為真，依指示匯款後，未收到貨品。 110年1月5日 至不知情之簡小琳名下盛國際商業銀行帳號00000000000000號 2萬7000元 戊○○以網際網路對公眾散布而犯詐欺取財罪，累犯，處有期徒刑1年2月。 19 郭小豪 110年1月6日許 刊登販賣IPHONE 12 pro之不實訊息，嗣告訴人瀏覽信以為真，依指示匯款後，告訴人未收到IPHONE手機。 ⑴110年1月6日 ⑵110年1月8日 至不知情之簡小琳名下盛國際商業銀行帳號00000000000000號 ⑴2萬元 ⑵8000元 戊○○以網際網路對公眾散布而犯詐欺取財罪，累犯，處有期徒刑1年2月。 20 徐明煖  110年1月4日13時30分許 刊登販賣IPHONE 12 pro之不實訊息，嗣告訴人瀏覽信以為真，依指示匯款後，並約定碰面領貨，但被告並未出現，告訴人亦未收到IPHONE手機。 ⑴110年1月4日 ⑵110年1月5日 ⑶110年1月4日 ⑷110年1月4日 ⑸110年1月7日 ⑹110年1月8日 ⑺110年1月4日 ⑻110年1月10日 至不知情之簡小琳名下盛國際商業銀行帳號00000000000000號 ⑴1萬元 ⑵1萬6000元 ⑶1萬5000元 ⑷1萬5000元 ⑸2萬元 ⑹2萬元 ⑺2萬4000元 ⑻1萬元 戊○○以網際網路對公眾散布而犯詐欺取財罪，累犯，處有期徒刑1年3月。 21 何俊杰 110年1月2日20時許 刊登販賣IPHONE 12 pro之不實訊息，嗣告訴人瀏覽信以為真，依指示匯款後，未收到貨品。 110年1月2日 至不知情之簡小琳名下盛國際商業銀行帳號00000000000000號 2萬8000元 戊○○以網際網路對公眾散布而犯詐欺取財罪，累犯，處有期徒刑1年2月。 22 周○凱 109年12月22日10時許 刊登販賣售手機之不實訊息，嗣告訴人瀏覽信以為真，依指示匯款後，卻收到帽子。 ⑴109年12月22日 ⑵109年12月22日 ⑶同年月23日 至不知情之張名騏名下中國信託商業銀行帳號000000000000號帳戶。 ⑴1000元 ⑵1萬3000元 ⑶1萬3000元 戊○○以網際網路對公眾散布而犯詐欺取財罪，累犯，處有期徒刑1年2月。 23 胡素萍 109年12月30日1時3分許 刊登販賣IPHONE 12 pro之不實訊息，嗣告訴人瀏覽信以為真，依指示匯款後，未收到貨品。 109年12月30日 至不知情之張名騏名下中國信託商業銀行帳號000000000000號帳戶。 2萬7000元 戊○○以網際網路對公眾散布而犯詐欺取財罪，累犯，處有期徒刑1年2月。 24 蘇敬仁 110年1月1日10時許 刊登販賣IPHONE 12 pro之不實訊息，嗣告訴人瀏覽信以為真，依指示匯款後，未收到貨品。 110年1月1日 至不知情之張名騏名下中國信託商業銀行帳號000000000000號帳戶。 2萬8000元 戊○○以網際網路對公眾散布而犯詐欺取財罪，累犯，處有期徒刑1年2月。 25 簡子倢 109年12月24日許 刊登販賣IPHONE 12 pro之不實訊息，嗣告訴人瀏覽信以為真，依指示匯款後，卻收到手錶。 109年12月28日 至不知情之張名騏名下中國信託商業銀行帳號000000000000號帳戶。 2萬7000元 （被告戊○○分別於110年1月3日18時10分、同年月5日12時54分，將5000元、1萬2000元賠償匯至告訴人簡子倢胞弟簡士宭名下帳號為000000000000號帳號。） 戊○○以網際網路對公眾散布而犯詐欺取財罪，累犯，處有期徒刑1年1月。 26 鍾○瑄 109年12月28日16時8分許 刊登販賣售IPHONE 12 pro、IPHONE 12 MINI等不實訊息，嗣告訴人瀏覽信以為真，依指示匯款後，卻收到傳輸線、書籍。 ⑴109年12月28日 ⑵109年12月29日 至不知情之張名騏名下中國信託商業銀行帳號000000000000號帳戶。 ⑴2萬5000元 ⑵2萬1000元 戊○○以網際網路對公眾散布而犯詐欺取財罪，累犯，處有期徒刑1年2月。 27 柯品旭 109年12月23日20時許 刊登販賣IPHONE 12 pro之不實訊息，嗣告訴人瀏覽信以為真，依指示匯款後，未收到貨品。 ⑴109年12月23日 ⑵109年12月25日 至不知情之張名騏名下中國信託商業銀行帳號000000000000號帳戶。 ⑴1萬元 ⑵1萬元（被告戊○○於109年12月25日23時36分，將2萬元賠償匯至告訴人名下帳戶。） 戊○○以網際網路對公眾散布而犯詐欺取財罪，累犯，處有期徒刑1年1月。 28 姚建宏 110年1月16日10時許 刊登販賣IPHONE 12 pro之不實訊息，嗣告訴人瀏覽信以為真，依指示匯款後，未收到貨品。 ⑴110年1月16日 ⑵110年1月16日 ⑶110年1月16日 ⑷110年1月17日 ⑴第1筆匯至不知情之郭芯妤（另為不起訴處分在案）名下中華郵政股份有限公司帳號00000000000000號帳戶。 ⑵第2、3筆匯至不知情之陳文彥（另為不起訴處分在案）名下國泰世華商業銀行帳號000000000000號帳戶。 ⑶第4筆匯至不知情之魏浩宇名下合作金庫商業銀行帳號0000000000000號帳戶。 ⑴2萬元 ⑵1萬元 ⑶1萬2000元 ⑷2萬元 戊○○以網際網路對公眾散布而犯詐欺取財罪，累犯，處有期徒刑1年2月。 29 陳振祐 110年1月8日許 刊登販賣IPHONE 12 pro之不實訊息，嗣告訴人瀏覽信以為真，依指示匯款後，未收到貨品。 110年1月8日 至不知情之簡小琳名下盛國際商業銀行帳號00000000000000號 1萬4000元 戊○○以網際網路對公眾散布而犯詐欺取財罪，累犯，處有期徒刑1年2月。 30 陳永明 110年1月25日23時38分許  刊登販賣IPHONE 12 pro之不實訊息，嗣告訴人瀏覽信以為真，依指示匯款後，未收到貨品。 110年1月26日 至不知情之趙崇岳名下中國信託商業銀行帳號000000000000號帳戶。 2萬6000元 戊○○以網際網路對公眾散布而犯詐欺取財罪，累犯，處有期徒刑1年2月。 

附表二：
犯罪所得（未調解成立）   編號 犯罪所得（新臺幣/元） 備註 1 丁○○之2萬5000元 1.未經調解成立、亦未實際發還予被害人。 2.戊○○已退還告訴人柯品旭2萬元，故告訴人柯品旭部分不列為入本表。 3.其中新臺幣4,500元已扣案，其餘未扣案（見111年查扣字第1949號卷） 2 陳冠廷之2萬9500元  3 謝奕騰之5萬8000元  4 王嘉敏之2萬6000元  5 林子傑之2萬6000元  6 游于萱之2萬1000元  7 陳世修之28萬1000元 （即5000元+1萬元+2萬5500元+3萬元+1萬500元+3萬元+2萬元+4000元+2萬7000元+9000元+1000元+4000元+2萬5000元+3萬元+1萬元+3萬元+1萬元）  8 林君豪之2萬7000元  9 簡子倢之1萬元 （即2萬7000元-退還5000-退還1萬2000元）  10 陳永明之2萬6000元  11 蕥鍅公司之2萬6000元  

附表三：
犯罪所得（已調解成立）   編號 犯罪所得（新臺幣/元） 備註 1 林雨萱之2萬4000元（即2萬8000元-4000元） 未實際發還予被害人  2 蔡秉融之8000元（即2萬8000元-2萬元）  3 己○○之1萬5000元  4 乙○○之4萬5000元  5 沈秉睿之1萬3888元  6 庚○○之2萬8000元  7 丙○○之2萬8000元  8 蔡仲容之2萬9500元  9 鄭凱元之2萬6000元  10 郭小豪之2萬8000元  11 徐明煖之13萬元  12 何俊杰之2萬8000元  13 周○凱之2萬7000元  14 胡素萍之2萬7000元  15 蘇敬仁之2萬8000元  16 鍾○瑄之4萬6000元  17 姚建宏之6萬2000元  18 陳振祐之1萬4000元  

附表四：
編號    品        名 數量/單位 1 電子產品(手機000000000000000(螢幕破損、無SIM卡)) 1支 2 電子產品(手機000000000000000)  1支